臺灣高雄地方法院交通事件裁定　　　　100年度交聲字第265號
原處分機關　高雄市政府交通局
異　議　人　陳湘引
上列受處分人因違反道路交通管理處罰條例案件，對於高雄市政
府交通局所為之處分（原處分：高市交裁字第裁32-BJ0000000號
），聲明異議，本院裁定如下：
    主  文
異議駁回。
    理  由
一、原處分意旨略以：異議人即受處分人陳湘引於民國98年12月
    22日下午1 時9 分許，將其所騎乘之車號L3B-336 號重型機
    車，違規停放在高雄市○○○路418 號前，而妨礙他人通行
    ，經高雄市政府警察局新莊派出所逕行舉發異議人「在顯有
    妨礙他人通行處停車」，並開立99年1 月20日高市警交相字
    第BJ0000000 號舉發違反道路交通管理事件通知單（下稱舉
    發通知單），而高雄市政府交通局依據道路交通管理處罰條
    例第56條第1 項第5 款規定，於100 年1 月4 日以高市交裁
    字第裁32-BJ0000000號裁決書（下稱裁決書）裁處異議人罰
    鍰新臺幣（下同）900 元。異議人接獲裁決書後，不服上開
    裁決處分，於法定期間內向本院聲明異議。
二、本件異議意旨略以：異議人於事後並未收到交通違規罰單，
    事隔1 年後又以逾期繳款為由加重罰鍰，顯不合理，請求撤
    銷原處分等語。
三、按汽車駕駛人在顯有妨礙其他人、車通行處所停車，處新臺
    幣600 元以上1,200 元以下罰鍰，道路交通管理處罰條例第
    56條第1 項第5 款定有明文。次按處理違反道路交通管理事
    件，有關文書送達之程序，依行政程序法之規定，此為違反
    道路交通管理事件統一裁罰基準即處理細則第5 條所明定。
    又送達，於應受送達人之住居所、事務所或營業所為之，於
    應送達處所不獲會晤應受送達人時，得將文書付與有辨別事
    理能力之同居人、受雇人或應送達處所之接收郵件人員；送
    達，不能依前二條規定為之者，得將文書寄存送達地之地方
    自治或警察機關，並做送達通知書兩份，一份黏貼於應受送
    達人住居所、事務所、營業所或其就業處所門首，另一份交
    由鄰居轉交或置於該送達處所信箱或其他適當位置，以為送
    達；前項情形，由郵政機關為送達者，得將文書寄存於送達
    地之郵政機關，行政程序法第72條第1  項前段、第73條第1
    項、第74條第1 項、第2 項分別定有明文。而行政機關依行
    政程序法而為文書之送達，專依該法律之規定，且該法並無
    準用民事訴訟法或刑事訴訟法關於寄存送達自寄存之日起10
    日生效規定之規定，是文書合法寄存送達後，當自寄存之日
    起即時生效。
四、經查：
  (一)首先，異議人於98年12月22日下午1 時9 分許，將其所騎乘
    之車號L3B-336   號重型機車，違規停放在高雄市○○○路
    418 號前，而妨礙他人通行，經高雄市政府警察局新莊派出
    所逕行舉發，並由原處分機關就其駕駛汽車，在顯有妨礙其
    他人、車通行處所停車部分之交通違規行為罰鍰900 元之事
    實，有上開舉發通知單、裁決書及違規採證照片各1 份附卷
    可稽，且為異議人所不爭執，是異議人有如上述之交通違規
    行為，堪以認定。
  (二)其次，本件舉發通知單業據原舉發機關經由郵務送達，投遞
    於異議人位於高雄市○○區○○街10巷3 號2 樓之住所，因
    未獲會晤異議人本人，亦無受領文書之同居人、受雇人或應
    受送達處所接收郵件人，而於99年2 月1 日將該舉發通知單
    寄存於高雄文化中心郵局，並作送達通知書2 份分別黏貼於
    應受送達人之住居所及置於該受送達處所信箱或其他適當位
    置，此有送達證書1 紙在卷可佐，而前開高雄市○○區○○
    街10巷3 號2 樓確為異議人之住所，亦有有異議人之個人戶
    籍資料（完整姓名）查詢結果1 紙在卷可查，是原舉發機關
    將本件舉發通知單為上開之寄存送達，於法並無不合。而依
    前開規定，該舉發通知單送達自寄存之日即發生效力，則異
    議人既有如前述之交通違規行為，亦未曾於原處分機關裁決
    前自動繳納罰鍰或依規定到案聽候裁決，原處分機關乃逕行
    裁決，並依道路交通管理處罰條例第56條第1 項第5 款規定
    ，裁處異議人罰鍰900 元，於法並無不合。從而，本件異議
    為無理由，應予駁回。
五、依道路交通案件處理辦法第18條，裁定如主文。
中    華    民    國    100  年    5    月    11  日
                          刑事第五庭  法  官  陳盈吉
以上正本證明與原本無異。
如不服本裁定，應於收受送達後5 日內向本院提出抗告狀。
中    華    民    國    100  年    5    月    11  日
                                      書記官  陳展榮